src/walon.aff
	é J H O U		>	-éJHOU,IJHASS	# lijhass ?
	[^îû] T			>	-T,JHASS	# dijhass ?
	î T			>	-îT,IJHASS
	û T			>	-ûT,UJHASS
	é			>	-é,îS		# nos tchantîs
	[^Y] î			>	-î,îS		# nos candjîs
	Y î			>	-Yî,YîS		# nos netyîs
	I			>	-I,îS		# nos sintîs
	I X H			>	-IXH,IXHîS	# nos finixhîs
	[^CçGHI] O U		>	-OU,îS		# nos metîs
	C O U			>	-COU,KîS	# 
	ç O U			>	-çOU,CîS	# 
	G O U			>	-GOU,GUîS	# 
	[^J] H O U		>	-OU,îS		# nos crexhîs
	[^é] J H O U		>	-OU,îS
	é J H O U		>	-éJHOU,IJHîS	# nos lijhîs
	I O U			>	-IOU,îS		# nos rashîs
	[^îû] T			>	-T,JHîS		# nos dijhîs
	î T			>	-îT,IJHîS
	û T			>	-ûT,UJHîS
	# vos: minme fôme ki po l' erirece durant
	é			>	-é,îT		# i tchantît
	[^Y] î			>	-î,îT		# i candjît
	Y î			>	-Yî,YîT		# i netyît
	I			>	-I,îT		# i sintît
	I X H			>	-IXH,IXHîT	# i finixhît
	[^CçGHI] O U		>	-OU,îT		# i metît
	C O U			>	-COU,KîT	# 
	ç O U			>	-çOU,CîT	# 
	G O U			>	-GOU,GUîT	# 
	[^J] H O U		>	-OU,îT		# i crexhît
	[^é] J H O U		>	-OU,îT
	é J H O U		>	-éJHOU,IJHîT	# i lijhît
	I O U			>	-IOU,îT		# i rashît
	[^îû] T			>	-T,JHîT		# i dijhît
	î T			>	-îT,IJHîT
	û T			>	-ûT,UJHîT
	#################
	#  suddjonctif  #
	#################
	E S			>	-ES,E		# dji/i tchante
	I X H			>	-IXH,IXHE	# dji/i finixhe
	I X H 			>	-IXH,IXHES	# ti finixhes
	T			>	-T,XHE		# dji/i dixhe
	T			>	-T,XHES		# ti dixhes
	[^CçGI] O U		>	-OU,E		# dji/i boeve
	C O U			>	-COU,KE		# 
	ç O U			>	-çOU,CE		# 
	G O U			>	-GOU,GUE	# 
	[^CçGI] O U		>	-OU,ES		# ti boeves
	C O U			>	-COU,KES	# 
	ç O U			>	-çOU,CES	# 
	G O U			>	-GOU,GUES	# 
	[^CKU] é		>	-é,ANXHE	# nos tchantanxhe
	C é			>	-Cé,çANXHE	# nos disfaçanxhe
	K é			>	-Ké,CANXHE	# nos vicanxhe
	G U é			>	-Ué,ANXHE	# 
	[^CKUY] î		>	-î,ANXHE	# nos candjanxhe
	C î			>	-Cî,çANXHE	# nos cominçanxhe
	K î			>	-Kî,CANXHE	# nos acoûcanxhe
	G U î			>	-Uî,ANXHE	# 
	[^AåâEéêèGIîOôUû] Y î	>	-Yî,IANXHE	# nos netianxhe
	[AåâEéêèIîOôUû] Y î	>	-Yî,YANXHE	# nos sayanxhe
	G Y î			>	-Yî,UIANXHE	# nos beguianxhe
	[^CKUY] I		>	-I,ANXHE	# nos sintanxhe
	C I			>	-CI,çANXHE	# 
	K I			>	-KI,CANXHE	# 
	G U I			>	-UI,ANXHE	# 
	I X H			>	-IXH,IXHANXHE	# nos finixhanxhe
	[^H] O U		>	-OU,ANXHE	# nos metanxhe
	[^J] H O U		>	-OU,ANXHE	# nos crexhanxhe
	[^é] J H O U		>	-OU,ANXHE
	é J H O U		>	-éJHOU,IJHANXHE	# nos lijhanxhe
	[^îû] T			>	-T,JHANXHE	# nos dijhanxhe
	î T			>	-îT,IJHANXHE
	û T			>	-ûT,UJHANXHE
	é			>	-é,éXHE		# vos tchantéxhe
	î			>	-î,îXHE		# vos candjîxhe
	[^CKU] I		>	-I,OXHE		# vos sintoxhe
	C I			>	-CI,çOXHE	# 
	K I			>	-KI,COXHE	# 
	G U I			>	-UI,OXHE	# 
	I X H			>	-IXH,IXHOXHE	# vos finixhoxhe
	[^H] O U		>	-OU,OXHE	# vos metoxhe
	[^J] H O U		>	-OU,OXHE	# vos crexhoxhe
	[^é] J H O U		>	-OU,OXHE
	é J H O U		>	-éJHOU,IJHOXHE	# vos lijhoxhe
	[^îû] T			>	-T,JHOXHE	# vos dijhoxhe
	î T			>	-îT,IJHOXHE
	û T			>	-ûT,UJHOXHE
	é			>	-é,EXHE		# i tchantexhe
	[^Y] î			>	-î,EXHE		# i candjexhe
	[^AåâEéêèGIîOôUû] Y î	>	-Yî,IEXHE	# i netiexhe
	[AåâEéêèIîOôUû] Y î	>	-Yî,YEXHE	# i sayexhe
	G Y î			>	-Yî,UIEXHE	# i beguiexhe
	I			>	-I,EXHE		# i sintexhe
	I X H			>	-IXH,IXHEXHE	# i finixhexhe
	[^CçGH] O U		>	-OU,EXHE	# i metexhe
	C O U			>	-COU,KEXHE	# 
	ç O U			>	-çOU,CEXHE	# 
	G O U			>	-GOU,GUEXHE	# 
	[^J] H O U		>	-OU,EXHE	# i crexhexhe
	[^é] J H O U		>	-OU,EXHE
	é J H O U		>	-éJHOU,IJHEXHE	# i lijhexhe
	[^îû] T			>	-T,JHEXHE	# i dijhexhe
	î T			>	-îT,IJHEXHE
	û T			>	-ûT,UJHEXHE
	# -nuxhe
	[^CKNOSU] E S		>	-ES,NUXHE	# i tchantnuxhe
	C E S			>	-CES,çNUXHE	# i cminçnuxhe
	K E S			>	-KES,CNUXHE	# i vicnuxhe
	[^E] N E S		>	-ES,NUXHE	# i dmannuxhe
	E N E S			>	-ENES,INNUXHE	# i copinnuxhe
	[^S] S E S		>	-ES,NUXHE	# 
	S S E S			>	-SES,NUXHE	# i pasnuxhe
	U E S			>	-UES,NUXHE	# i abagnuxhe
	I X H			>	-XH,XHNUXHE	# i finixhnuxhe
	###################
	#  suddj erirece  #
	###################
	[^CKU] é		>	-é,AXHE		# dji/i tchantaxhe
	C é			>	-Cé,çAXHE	# dji/i disfaçaxhe
	K é			>	-Ké,CAXHE	# dji/i vicaxhe
	G U é			>	-Ué,AXHE	# dji/i abagaxhe
	[^CKUY] î		>	-î,AXHE		# dji/i candjaxhe
	C î			>	-Cî,çAXHE	# dji/i cominçaxhe
	K î			>	-Kî,CAXHE	# dji/i acoûcaxhe
	G U î			>	-Uî,AXHE	# 
	[^AåâEéêèGIîOôUû] Y î	>	-Yî,IAXHE	# dji/i netiaxhe
	[AåâEéêèIîOôUû] Y î	>	-Yî,YAXHE	# dji/i sayaxhe
	G Y î			>	-Yî,UIAXHE	# dji/i beguiaxhe
	[^CKU] I		>	-I,AXHE		# dji/i sintaxhe
	C I			>	-CI,çAXHE	# 
	K I			>	-KI,CAXHE	# 
	G U I			>	-UI,AXHE	# 
	I X H			>	-IXH,IXHAXHE	# dji/i finixhaxhe
	[^H] O U		>	-OU,AXHE	# dji/i metaxhe
	[^J] H O U		>	-OU,AXHE	# dji/i crexhaxhe
	[^é] J H O U		>	-OU,AXHE
	é J H O U		>	-éJHOU,IJHAXHE	# dji/i lijhaxhe
	[^îû] T			>	-T,JHAXHE	# dji/i dijhaxhe
	î T			>	-îT,IJHAXHE
	û T			>	-ûT,UJHAXHE
	[^CKU] é		>	-é,AXHES	# ti tchantaxhes
	C é			>	-Cé,çAXHES	# ti disfaçaxhes
	K é			>	-Ké,CAXHES	# ti vicaxhes
	G U é			>	-Ué,AXHES	# ti abagaxhes
	[^CKUY] î		>	-î,AXHES	# ti candjaxhes
	C î			>	-Cî,çAXHES	# ti cominçaxhes
	K î			>	-Kî,CAXHES	# ti acoûcaxhes
	G U î			>	-Uî,AXHES	#
	[^AåâEéêèGIîOôUû] Y î	>	-Yî,IAXHES	# ti netiaxhes
	[AåâEéêèIîOôUû] Y î	>	-Yî,YAXHES	# ti sayaxhes
	G Y î			>	-Yî,UIAXHES	# ti beguiaxhes
	[^CKU] I		>	-I,AXHES	# ti sintaxhes
	C I			>	-CI,çAXHES	# 
	K I			>	-KI,CAXHES	# 
	G U I			>	-UI,AXHES	# 
	I X H			>	-IXH,IXHAXHES	# ti finixhaxhes
	[^H] O U		>	-OU,AXHES	# ti metaxhes
	[^J] H O U		>	-OU,AXHES	# ti crexhaxhes
	[^é] J H O U		>	-OU,AXHES
	é J H O U		>	-éJHOU,IJHAXHES	# ti lijhaxhes
	[^îû] T			>	-T,JHAXHES	# ti dijhaxhes
	î T			>	-îT,IJHAXHES
	û T			>	-ûT,UJHAXHES
	é			>	-é,éNXHE	# nos/i tchanténxhe
	[^Y] î			>	-î,éNXHE	# nos/i candjénxhe
	[^AåâEéêèGIîOôUû] Y î	>	-Yî,IéNXHE	# nos/i netiénxhe
	[AåâEéêèIîOôUû] Y î	>	-Yî,YéNXHE
	G Y î			>	-Yî,UIéNXHE
	I			>	-I,éNXHE	# nos/i sinténxhe
	I X H			>	-IXH,IXHéNXHE	# nos/i finixhénxhe
	[^CçGH] O U		>	-OU,éNXHE	# nos/i meténxhe
	C O U			>	-COU,KéNXHE	# 
	ç O U			>	-çOU,CéNXHE	# 
	G O U			>	-GOU,GUéNXHE	# 
	[^J] H O U		>	-OU,éNXHE	# nos/i crexhénxhe
	[^é] J H O U		>	-OU,éNXHE
	é J H O U		>	-éJHOU,IJHéNXHE	# nos/i lijhénxhe
	[^îû] T			>	-T,JHéNXHE	# nos/i dijhénxhe
	î T			>	-îT,IJHéNXHE
	û T			>	-ûT,UJHéNXHE
	é			>	-é,îXHE		# vos tchantîxhe
	[^Y] î			>	-î,îXHE		# vos candjîxhe
	Y î			>	-Yî,YîXHE	# vos netyîxhe
	I			>	-I,îXHE		# vos sintîxhe
	I X H			>	-IXH,IXHîXHE	# vos finixhîxhe
	[^CçGHI] O U		>	-OU,îXHE	# vos metîxhe
	C O U			>	-COU,KîXHE	# 
	ç O U			>	-çOU,CîXHE	# 
	G O U			>	-GOU,GUîXHE	# 
	[^J] H O U		>	-OU,îXHE	# vos crexhîxhe
	[^é] J H O U		>	-OU,îXHE
	é J H O U		>	-éJHOU,IJHîXHE	# vos lijhîxhe
	I O U			>	-IOU,îXHE	# vos rashîxhe
	[^îû] T			>	-T,JHîXHE	# vos dijhîxhe
	î T			>	-îT,IJHîXHE
	û T			>	-ûT,UJHîXHE
	#################
	#  condicioneu  #
	#################
	[^CKNOSU] E S		>	-ES,REU		# dji tchantreu
	C E S			>	-CES,çREU
	K E S			>	-KES,CREU	# dji vicreu
	[^E] N E S		>	-ES,REU		# dji dmanreu
	E N E S			>	-ENES,INREU	# dji copinreu
	O E S			>	-S,REU		# dji boereu
	[^S] S E S		>	-ES,REU		# 
	S S E S			>	-SES,REU	# dji pasreu
	U E S			>	-UES,REU	# dji abagreu
	[^EîUû] S		>	-S,REU		# dji 
	O U S			>	-US,REU		# dji poreu
	O û S			>	-OûS,ôREU	# dji pôreu
	[^O] U S		>	-S,REU		# dji cureu
	[^O] û S		>	-ûS,UREU	# dji cureu
	î S			>	-îS,IREU	# dji scrireu
	I X H			>	-XH,XHREU	# dji finixhreu
	I X H			>	-XH,REU		# dji finireu
	[^CKNOSU] E S		>	-ES,REUS	# ti tchantreus
	C E S			>	-CES,çREUS
	K E S			>	-KES,CREUS	# ti vicreus
	[^E] N E S		>	-ES,REUS	# ti dmanreus
	E N E S			>	-ENES,INREUS	# ti copinreus
	O E S			>	-S,REUS		# ti boereus
	[^S] S E S		>	-ES,REUS	# 
	S S E S			>	-SES,REUS	# ti pasreus
	U E S			>	-UES,REUS	# ti abagreus
	[^EîUû] S		>	-S,REUS		# ti 
	O U S			>	-US,REUS	# ti poreus
	O û S			>	-OûS,ôREUS	# ti pôreus
	[^O] U S		>	-S,REUS		# ti cureus
	[^O] û S		>	-ûS,UREUS	# ti cureus
	î S			>	-îS,IREUS	# ti scrireus
	I X H			>	-XH,XHREUS	# ti finixhreu
	I X H			>	-XH,REUS	# ti finireu
	[^CKNOSU] E S		>	-ES,REUT	# i tchantreut
	C E S			>	-CES,çREUT
	K E S			>	-KES,CREUT	# i vicreut
	[^E] N E S		>	-ES,REUT	# i dmanreut
	E N E S			>	-ENES,INREUT	# i copinreut
	O E S			>	-S,REUT		# i boereut
	[^S] S E S		>	-ES,REUT	# 
	S S E S			>	-SES,REUT	# i pasreut
	U E S			>	-UES,REUT	# i abagreut
	[^EîUû] S		>	-S,REUT		# 
	O U S			>	-US,REUT	# i poreut
	O û S			>	-OûS,ôREUT	# i pôreut
	[^O] U S		>	-S,REUT		# i cureut
	[^O] û S		>	-ûS,UREUT	# i cureut
	î S			>	-îS,IREUT	# i scrireut
	I X H			>	-XH,XHREUT	# i finixhreut
	I X H			>	-XH,REUT	# i finireut
	[^CKNOSU] E S		>	-ES,RéNS	# nos tchantréns
	C E S			>	-CES,çRéNS
	K E S			>	-KES,CRéNS	# nos vicréns
	[^E] N E S		>	-ES,RéNS	# nos dmanréns
	E N E S			>	-ENES,INRéNS	# nos copinréns
	O E S			>	-S,RéNS		# nos boeréns
	[^S] S E S		>	-ES,RéNS	# 
	S S E S			>	-SES,RéNS	# nos pasréns
	U E S			>	-UES,RéNS	# nos abagréns
	[^EîUû] S		>	-S,RéNS		# nos 
	O U S			>	-US,RéNS	# nos poréns
	O û S			>	-OûS,ôRéNS	# nos pôréns
	[^O] U S		>	-S,RéNS		# nos curéns
	[^O] û S		>	-ûS,URéNS	# nos curéns
	î S			>	-îS,IRéNS	# nos scriréns
	I X H			>	-XH,XHRéNS	# nos finixhréns
	I X H			>	-XH,RéNS	# nos finiréns
	[^CKNOSU] E S		>	-ES,RîZ		# vos tchantrîz
	C E S			>	-CES,çRîZ
	K E S			>	-KES,CRîZ	# vos vicrîz
	[^E] N E S		>	-ES,RîZ		# vos dmanrîz
	E N E S			>	-ENES,INRîZ	# vos copinrîz
	O E S			>	-S,RîZ		# vos boerîz
	[^S] S E S		>	-ES,RîZ		# 
	S S E S			>	-SES,RîZ	# vos pasrîz
	U E S			>	-UES,RîZ	# vos abagrîz
	[^EîUû] S		>	-S,RîZ		# vos 
	O U S			>	-US,RîZ		# vos porîz
	O û S			>	-OûS,ôRîZ	# vos pôrîz
	[^O] U S		>	-S,RîZ		# vos curîz
	[^O] û S		>	-ûS,URîZ	# vos curîz
	û S			>	-îS,IRîZ	# vos scrirîz
	I X H			>	-XH,XHRîZ	# vos finixhrîz
	I X H			>	-XH,RîZ		# vos finirîz
	[^CKNOSU] E S		>	-ES,RéNT	# i tchantrént
	C E S			>	-CES,çRéNT
	K E S			>	-KES,CRéNT	# i vicrént
	[^E] N E S		>	-ES,RéNT	# i dmanrént
	E N E S			>	-ENES,INRéNT	# i copinrént
	O E S			>	-S,RéNT		# i boerént
	[^S] S E S		>	-ES,RéNT	# 
	S S E S			>	-SES,RéNT	# i pasrént
	U E S			>	-UES,RéNT	# i abagrént
	[^EîUû] S		>	-S,RéNT		# i 
	O U S			>	-US,RéNT	# i porént
	O û S			>	-OûS,ôRéNT	# i pôrént
	[^O] U S		>	-S,RéNT		# i curént
	[^O] û S		>	-ûS,URéNT	# i curént
	î S			>	-îS,IRéNT	# i scrirént
	I X H			>	-XH,XHRéNT	# i finixhrént
	I X H			>	-XH,RéNT	# i finirént
	###############
	#  imperatif  #
	###############
	# les fôumes del imperatif sont les minme ki pol prezitrece/suddjonctif;
	######################	
	#  pårticipe prezint #
	######################
	[^CKU] é		>	-é,ANT		# tchantant
	C é			>	-Cé,çANT	# disfaçant
	K é			>	-Ké,CANT	# vicant
	G U é			>	-Ué,ANT		# abaguant
	[^CKUY] î		>	-î,ANT		# candjant
	C î			>	-Cî,çANT	# cominçant
	K î			>	-Kî,CANT	# acoûcant
	G U î			>	-Uî,ANT		#
	[^AåâEéêèGIîOôUû] Y î	>	-Yî,IANT	# netiant
	[AåâEéêèIîOôUû] Y î	>	-Yî,YANT	# sayant
	G Y î			>	-Yî,UIANT	# beguiant
	[^CKU] I		>	-I,ANT		# sintant
	C I			>	-CI,çANT	# 
	K I			>	-KI,CANT	# 
	G U I			>	-UI,ANT		#
	I X H			>	-IXH,IXHANT	# finixhant
	[^H] O U		>	-OU,ANT		# metant
	[^J] H O U		>	-OU,ANT		# crexhant
	[^é] J H O U		>	-OU,ANT
	é J H O U		>	-éJHOU,IJHANT	# lijhant
	[^îû] T			>	-T,JHANT	# dijhant
	î T			>	-îT,IJHANT
	û T			>	-ûT,UJHANT
	#####################
	# pårticipe erirece #
	#####################
	# on l' a ddja
	I X H			>	-IXH,I		# fini

	###############
	#  infinitif  #
	###############
	é			>	-é,ER		# tchanter
	#O U			>	-OU,E		# mete (disrûlé)
	V N O U			>	-OU,I		# vni
	O E S			>	-S,RE		# boere
	ô S			>	-S,RE		# ôre
	[^îIû] T		>	-T,RE		# 
	î T			>	-îT,IRE		# dire
	û T			>	-ûT,URE		# distrure
	[^F] I T		>	-T,RE		# dire
	I X H			>	-IXH,I		# fini

# --------------------------------------------------
